臺灣臺中地方法院刑事判決　
111年度交訴字第77號
公  訴  人  臺灣臺中地方檢察署檢察官
被      告  李沈達


上列被告因肇事逃逸罪案件，檢察官提起公訴（111年度偵續字
第13號），本院合議庭裁定由受命法官獨任進行簡式審判程序，
判決如下：
    主    文
李沈達駕駛動力交通工具發生交通事故，致人傷害而逃逸，處有
期徒刑陸月，如易科罰金，以新臺幣壹仟元折算壹日。緩刑貳年
。
    犯罪事實
一、李沈達於民國110年10月15日上午7時2分許，騎乘車牌號碼0
    00-0000號普通重型機車，沿臺中市梧棲區臺灣大道8段慢車
    道東往西方向行駛，行駛至上開路段970號前時，應注意除
    遇突發狀況必須減速外，不得任意驟然減速，而依當時情況
    ，並無不能注意之情事，竟因錯過轉彎路口而在前方無突發
    狀況下，貿然減速，適陳麗鳳騎乘車牌號碼000-0000號普通
    重型機車沿上開路段同向行駛於李沈達後方，見狀閃避不及
    ，自後碰撞李沈達騎乘機車後，人、車倒地，致使陳麗鳳因
    而受有左膝擦挫傷之傷害（過失傷害部分業經檢察官為不起
    訴處分）。詎李沈達於交通事故發生後，於陳麗鳳表明將報
    警處理且未表示同意李沈達離去之情形下，明知駕駛車輛肇
    事致人受傷，應即採取救護或其他必要措施，並向警察機關
    報告，而不得逕行駛離，竟基於駕駛動力交通工具發生交通
    事故，致人受傷而逃逸犯意，僅向未及反應之陳麗鳳片面口
    述其行動電話號碼，而未向陳麗鳳確認是否已記得其口述行
    動電話門號，或使陳麗鳳得以記載其口述行動電話門號，亦
    未召請他人救助或報警處理，即逕行騎車離開現場而逃逸。
    嗣經警方據報處理後，循線查悉上情。
二、案經臺中市政府警察局清水分局報告臺灣臺中地方檢察署檢
    察官偵查起訴。
    理    由
一、本案被告李沈達所犯為死刑、無期徒刑、最輕本刑為3年以
    上有期徒刑以外之罪，其於準備程序就前揭被訴事實為有罪
    之陳述，經受命法官告知簡式審判程序之旨，並聽取其與公
    訴人之意見後，本院認無不得或不宜改依簡式審判程序進行
    之處，爰依刑事訴訟法第273條之1第1項、第284條之1規定
    ，裁定本案由受命法官獨任進行簡式審判程序，合先敘明。
二、上開犯罪事實，業經被告於偵訊及本院審理時坦承不諱（見
    偵卷第93至98頁、本院卷第57頁），核與證人陳麗鳳於警詢
    中陳述、偵訊時具結證述情節相符（見偵卷第23至31、93至
    98頁），並有員警職務報告、童綜合醫療社團法人童綜合醫
    院診斷證明書各1份、現場照片26張、監視器錄影翻拍照片3
    2張、車籍及駕照查詢結果1份、道路交通事故現場圖、道路
    交通事故調查報告表㈠㈡各1份在卷可稽（見偵卷第15至16、3
    3、41至70、73、121至125頁），足認被告之自白與上開事
    證相符，堪以採信。本案事證明確，被告肇事逃逸犯行堪以
    認定，應依法論科。
三、論罪科刑
  ㈠核被告所為，係犯刑法第185條之4第1項前段之駕駛動力交通
    工具發生交通事故，致人傷害而逃逸罪。又被告騎乘機車行
    經上開地點，原應注意除遇突發狀況必須減速外，不得任意
    驟然減速，而依當時情況並無不能注意之情事，竟疏未注意
    及此，貿然減速，而與被害人陳麗鳳騎乘機車發生碰撞，致
    使被害人陳麗鳳受傷，因而肇生事故，被告就本案交通事故
    具有過失甚明，核無刑法第185條之4第2項所規定之情形，
    自無該規定適用之餘地，附此敘明。
  ㈡爰以行為人之責任為基礎，審酌被告於上午時段，在市區道
    路，騎乘上開機車疏未注意除遇突發狀況必須減速外，不得
    任意驟然減速，竟貿然減速，而與被害人陳麗鳳騎乘機車發
    生上揭碰撞事故，致使被害人陳麗鳳因而受傷，竟於被害人
    陳麗鳳表明將報警處理且未表示同意被告離去之情形下，未
    採取必要救護措施或報警處理，即片面口述其行動電話而未
    待被害人陳麗鳳回神，逕行騎乘機車離開現場，置被害人陳
    麗鳳於現場不顧，對於被害人陳麗鳳身體、現場交通秩序維
    護造成相當程度危害，所為應予非難，並考量被害人陳麗鳳
    所受傷勢幸非甚重，且被告已與被害人陳麗鳳達成和解等情
    （見偵卷第93頁），及被告坦承犯行之犯後態度，兼衡其智
    識程度、生活狀況（詳見本院卷第31、58頁所示）等一切情
    狀，量處如主文所示之刑，並諭知易科罰金之折算標準。
  ㈢按受2年以下有期徒刑、拘役或罰金之宣告，而有下列情形之
    一，認以暫不執行為適當者，得宣告2年以上5年以下之緩刑
    ，其期間自裁判確定之日起算：一、未曾因故意犯罪受有期
    徒刑以上刑之宣告者，刑法第74條第1項第1款定有明文。查
    被告前未曾因故意犯罪受有期徒刑以上刑之宣告，有臺灣高
    等法院被告前案紀錄表1份在卷可參（見本院卷第61頁），
    被告因一時失慮致觸法網，且犯後於本院審理中坦承犯行，
    並已與被害人陳麗鳳和解，已如前述，被害人陳麗鳳於偵訊
    時亦陳稱願原諒被告、不追究被告之責任等語（見偵卷第95
    頁），堪認被告深具悔意，信其經此偵查及審判程序後，應
    知戒慎而無再犯之虞；況刑罰固屬國家對於犯罪之人，以剝
    奪法益手段之公法制裁，惟其積極目的在預防犯人再犯，對
    於初犯，惡性未深者，若因偶然觸法，即置諸刑獄自非刑罰
    目的，本院認對其所宣告之刑以暫不執行為適當，爰依刑法
    第74條第1項第1款宣告如主文所示緩刑，以啟自新。
據上論斷，應依刑事訴訟法第273條之1第1項、第299條第1項前
段，刑法第185條之4第1項前段、第41條第1項前段、第74條第1
項第1款，判決如主文。
本案經檢察官黃永福提起公訴，檢察官林卓儀到庭執行職務。
中　　華　　民　　國　　111 　年　　6 　　月　　15　　日
                  刑事第五庭  法　官  李怡真
以上正本證明與原本無異。
如不服本判決應於收受送達後20日內向本院提出上訴書狀，並應
敘述具體理由；其未敘述上訴之理由者，應於上訴期間屆滿後20
日內向本院補提理由書（均須按他造當事人之人數附繕本）「切
勿逕送上級法院」。
告訴人或被害人如不服判決，應備理由具狀向檢察官請求上訴，
上訴期間之計算，以檢察官收受判決正本之日起算。
　　　　                      書記官  林怡君
中　　華　　民　　國　　111 　年　　6 　　月　　16　　日
附錄本案論罪科刑法條全文：
中華民國刑法第185條之4
駕駛動力交通工具發生交通事故，致人傷害而逃逸者，處6月以
上5年以下有期徒刑；致人於死或重傷而逃逸者，處1年以上7年
以下有期徒刑。
犯前項之罪，駕駛人於發生交通事故致人死傷係無過失者，減輕
或免除其刑。